臺灣高等法院臺中分院刑事判決　　　　　　　　　九十一年度上易字第四一號
　　上　訴　人　臺灣苗栗地方法院檢察署檢察官
　　被　　　告　乙○○
右上訴人因被告傷害案件，不服臺灣苗栗地方法院九十年度易字第五九四號中華民國
九十年十一月五日第一審判決（起訴案號：臺灣苗栗地方法院檢察署九十年度偵字第
三六七五號），提起上訴，本院判決如左：
    主      文
上訴駁回。
    理      由
一、本件公訴人之公訴意旨略以：被告乙○○（以下簡稱為被告）於民國（下同）九
    十年六月二十八日上午八時許，在苗栗縣苑裡鎮社苓里十一鄰土地公廟前，因細
    故與戊○○發生爭執，乙○○竟基於傷害之犯意，隨手拾起路旁之木棍一支，並
    持該木棍毆打戊○○，致戊○○受有前頸部擦傷、右手前臂瘀血等傷害，經被害
    人戊○○提出告訴，因認被告涉有傷害罪嫌云云。
二、惟按犯罪事實應依證據認定之，無證據不得推定其犯罪事實；又不能證明被告犯
    罪者，即應諭知被告無罪之判決，此於刑事訴訟法第一百五十四條及同法第三百
    零一條第一項前段分別定有明文。又告訴人之告訴，係以使被告受刑事訴追為目
    的，是其陳述是否與事實相符，仍應調查其他證據以資審認；再認定不利於被告
    之事實，須依積極之證據，茍積極證據不足為不利於被告事實之認定時，即應為
    有利於被告之認定，更不必有何有利之證據，以上亦經最高法院分別著有五十二
    年台上字第一三○○號、三十年上字第八一六號判例可資參照。
三、訊據本案被告雖坦承有於前開時、地，因告訴人戊○○（以下簡稱為告訴人）在
    新建土地公廟新鋪水泥廟坪贅澆自來水之事，而規勸告訴人，惟被告堅決否認伊
    有公訴人所指訴之傷害犯罪情事，並辯稱：伊因上情在向告訴人規勸之時，告訴
    人自稱有理由而拒絕接受，此時社苓里長丁○○騎車途經該處，見狀停車處理，
    同時間鄰長己○○亦來到現場，另外尚有數名建廟工人在場圍觀，詎告訴人見狀
    竟右手持鐮刀，左手持鐵棍，走至廟前對伊之堂弟林秋霖及伊比劃，伊雖有緊急
    從地上拾起建築用角棍，架開告訴人之鐮刀，但隨即由在場之丁○○、己○○等
    人將雙方隔開，隨後伊並在丁○○之指示下，立即離開現場，伊並無任何傷害告
    訴人之行為，應不為罪等情。
四、經查：本案告訴人雖堅指被告確有上開犯行，惟告訴人亦是認當時在場目睹之證
    人丁○○、己○○二人，無論在警訊、偵訊、或在原審及本院訊問時，均證稱：
    有看到雙方發生爭執，但沒有看到被告打告訴人等語。另外證人林志明、林徐秀
    枝二人於原審法院訊問時，亦同此證詞。查證人丁○○、己○○二人分別擔任里
    長、鄰長職務，且與雙方並無親屬關係，所證應屬客觀可信。且如依告訴人之指
    訴，被告有持木棍打其頭部，則告訴人之頭部應會有遭受木棒擊打所致之挫傷等
    傷害，此部分與告訴人所提出九十年六月二十九日期之診斷書，僅記載告訴人前
    頸擦傷、右手前臂瘀血、左手前臂瘀血之情形亦有不符。是本案告訴人就其指訴
    雖提出診斷書一紙為證，但所訴既有上開瑕庛，且丁○○、己○○等證人又為上
    開證詞，此外，本案復查無確實之證據足以證明被告有公訴人所指訴之犯行，則
    本案自不能僅憑告訴人之指訴及其所提出之診斷書，即遽入被告於罪。被告所辯
    ，應堪採信。
五、本案既查無確實之證據足以證明被告有公訴人所指訴之犯行，則原審法院依據刑
    事訴訟法第三百零一條第一項前段之規定，為被告無罪之諭知，核無不合。公訴
    人依據告訴人戊○○之聲請，仍以被告犯行業經告訴人戊○○指訴，且有診斷證
    明書可證等陳詞，提起上訴，指謫原審判決被告無罪不當，請求本院將原審判決
    撤銷，改判被告有罪，其上訴核無理由，應予駁回。
六、又本案告訴人聲請本院調取（○三七）七四二三六九號電話於案發當日之通聯紀
    錄，經本院函調後，中華電信股份有限公司台灣中區電信公司苗栗營運處已於九
    十一年五月十四日以苗一業字第九一ＣＤ一○○○四七號函，向本院覆稱上開資
    料已逾保存期限而銷燬，有上開信函附卷可稽。且本案告訴人聲請本院調取上開
    資料及傳訊證人丙○○○（經本院傳訊，並未到庭），僅意在證明案發當日九時
    許，其有借打電話給其配偶之事實。惟縱有此項事實，此亦非可以認定被告確有
    上開犯行之確切證據。是證人丙○○○本院認無再予傳拘之必要，併此敘明。
七、據上論斷，應依刑事訴訟法第三百六十八條，判決如主文。
本案經檢察官甲○○到庭執行職務。
中      華      民      國      九十一  年      六      月      二十六  日
                                臺灣高等法院臺中分院刑事第三庭
        審判長法  官  陳  朱  貴
                                            法　官　胡　忠　文
                                            法  官  廖  柏  基
右正本證明與原本無異。
不得上訴。
                                            書記官　詹  錫　朋
中      華      民      國      九十一  年      六      月      二十七  日
                                                                        Ａ
